ACORDAO-COMPLETO-2535598

ACÓRDÃO DE RELAÇÃO

ACÓRDÃO DE RELAÇÃO 2595/2022 ATA 15/2022 - SEGUNDA CÂMARA

Acórdão 2595/2022-TCU-Segunda Câmara
	VISTOS e relacionados estes autos de tomada de contas especial instaurada pela Caixa Econômica Federal, em razão do desvio de finalidade na aplicação dos recursos oriundos do Contrato de Repasse 0243.475- 66/2007, registro Siafi 621309 (peça 8, p. 74-86) , cuja vigência foi de 28/12/2007 a 12/4/2017, devido à celebração de diversos Termos Aditivos, tendo como objeto a implantação e modernização de infraestrutura para esporte recreativo e de lazer na cidade, por meio da construção de três quadras poliesportivas;
	Considerando que a Secretaria de Controle Externo de Tomada de Contas Especial, mediante pareceres uniformes às peças 31 a 33, propôs, dentre outras deliberações, considerar revel o Município de Cantá (RR) , julgar irregulares suas contas e condenar-lhe em débito;
	Considerando, contudo, o parecer ofertado pela Procuradora-Geral. Dra. Cristina Machado da Costa e Silva (peça 35) , por meio do qual propugnou no sentido de que, no caso de débito imputável a ente federado, mesmo na hipótese de sua revelia, deve ser fixado novo e improrrogável prazo para o recolhimento da dívida, atualizada monetariamente, sem a incidência de juros, nos termos do art. 12, §§ 1.º e 2.º, da Lei n.º 8.443/92;
	ACORDAM os Ministros do Tribunal de Contas da União, reunidos em Sessão da 2ª Câmara, com fundamento no art. 143, inciso V, alínea "c", do Regimento Interno/TCU, em, preliminarmente:
	a)  fixar novo e improrrogável prazo de 15 (quinze) dias, com fundamento no art. 202,           § 3º, do RITCU, a contar da notificação, para que o Município de Cantá (RR) efetue e comprove, perante o Tribunal, o recolhimento da dívida indicada nos autos aos cofres do Tesouro Nacional, a ser atualizada monetariamente desde a data de ocorrência até a data do efetivo recolhimento, na forma prevista na legislação em vigor:
	Data de ocorrência
	Valor histórico (R$) 

	11/9/2015
	47.475,74

	11/9/2015
	4.337,63

	11/9/2015
	16.807,59

	11/9/2015
	5.160,75

	11/9/2015
	6.932,49

	11/9/2015
	10.415,79

	11/9/2015
	27.333,36

	14/9/2015
	75.000,00

	11/9/2015
	4.204,78

	30/11/2015
	46.186,03

	b) informar ao Município de Cantá (RR) que a liquidação tempestiva do débito saneará o processo e permitirá que as contas sejam julgadas regulares com ressalva e lhe seja dada quitação, ao passo que a ausência dessa liquidação tempestiva acarretará o julgamento pela irregularidade das contas do ente federado, com imputação de débito, a ser atualizado monetariamente e acrescido de juros moratórios; e 
c) dar ciência desta deliberação aos responsáveis e ao Órgão, e informar que o presente Acórdão pode ser acessado por meio do endereço eletrônico www.tcu.gov.br/acordaos.
1. Processo TC-Processo 029.221/2019-6 (TOMADA DE CONTAS ESPECIAL) 
	1.1. Responsáveis: Prefeitura Municipal de Cantá (RR) (01.612.682/0001-56) ; Roseny Cruz Araújo (XXX.913.962-XX) .
	1.2. Órgão/Entidade: Prefeitura Municipal de Cantá (RR) .
	1.3. Relator: Ministro Antonio Anastasia.
	1.4. Representante do Ministério Público: Procuradora-Geral Cristina Machado da Costa e Silva.
	1.5. Unidade Técnica: Secretaria de Controle Externo de Tomada de Contas Especial (SecexTCE) .
	1.6. Representação legal: não há.
	1.7. Determinações/Recomendações/Orientações: não há.

Segunda Câmara

Prefeitura Municipal de Cantá (RR).

Prefeitura Municipal de Cantá (RR) (01.612.682/0001-56); Roseny Cruz Araújo (XXX.913.962-XX).

ANTONIO ANASTASIA

não há.

TOMADA DE CONTAS ESPECIAL (TCE)

Secretaria de Controle Externo de Tomada de Contas Especial (SecexTCE).